【裁判字號】    97,消債更,205
【裁判日期】    970825
【裁判案由】    更生事件
【裁判全文】
臺灣臺北地方法院民事裁定           97年度消債更字第205號
聲  請  人
即債務人    甲○○原名陳淑娟.
代  理  人  徐豐益律師
上列當事人聲請消費者債務清理事件，本院裁定如下：
    主  文
更生之聲請及保全處分之聲請均駁回。
聲請費用由聲請人負擔。
    理  由
一、按更生之聲請有下列情形之一者，應駁回之：一、債務人曾
    依本條例或破產法之規定而受刑之宣告；二、債務人曾經法
    院認可和解、更生或調協，因可歸責於己之事由，致未履行
    其條件；三、債務人經法院通知，無正當理由而不到場，或
    到場而不為真實之陳述，或拒絕提出關係文件或為財產變動
    狀況之報告，消費者債務清理條例（下稱本條例）第46條定
    有明文。又，聲請更生或清算不合程式或不備其他要件者，
    法院應以裁定駁回之，但其情形可以補正者，法院應定期間
    先命補正，復為同條例第8條所明定。又，債務人於法院裁
    准消費者債務清理程序開啟前，基於謀求自身經濟生活更生
    之目的，當以積極誠實之態度，配合法院進行各項程序。法
    院雖依本條例第10條之規定，有依職權調查必要之事實及證
    據之責，然基於債務人對自身財務、信用、工作之狀況，本
    應知之最詳之理，且按同條例第44條、第82條及第46條第3
    款之意旨，債務人苟怠於配合調查，或有不實陳述之情形，
    法院得駁回債務人聲請之作法，在在證明本條例藉由債務人
    恪遵協力義務之方式，以示債務人確有債務清理之誠意。
二、本件債務人向本院聲請更生，雖主張：其在本條例施行前，
    曾依照中華民國銀行公會會員辦理消費金融案件無擔保債務
    協商機制與金融機構成立協商，然因有不可歸責於己致履行
    顯有重大困難之事由，故向本院聲請更生，復未經法院裁定
    開始清算或宣告破產云云。本院審查債務人之97年5月23日
    所遞之更生聲請狀及資料，因發現其狀內記載與資料有尚待
    釐清之處，遂於97年7月10日通知債務人補正或說明，共七
    項待補正之資料或可疑之處，該裁定已合法送達債務人，有
    本院送達證書在卷可稽。債務人雖於97年8月5日具狀向本院
    說明，並補具相關文件在案，然徵諸聲請人補具之陳報狀內
    容，僅針對本院之第一、二、四、五項之部分內容加以答覆
    ，並陳稱因其近日至外地出差，未能及時補正所有之資料，
    將儘速補正云云，然至本院裁定之前，仍未補正。本於聲請
    人本應對於己身財務狀況，知之甚詳，在本院命其據實陳述
    之前提下，仍為此等不明瞭、不完足之處，難謂無本條例第
    46條第3款規定之違反。況本院先前命補正之裁定內，已載
    明聲請人如未補正，將駁回其聲請等語，即已明白教示違反
    之法律效果在案。依首揭意旨，應駁回本件更生之聲請，爰
    裁定如主文。另，聲請人之97年5月23日提出之保全處分聲
    請狀，因本案駁回而失其附麗，亦一併駁回。
中    華    民    國    97    年    8     月    25    日
              民事第二十二庭法      官  劉亭柏
上為正本係照原本作成
如不服本裁定，應於裁定送達後10日內，以書狀向本院提出抗告
，並繳納抗告費新臺幣1千元
中    華    民    國    97    年    8     月    26    日
                            書  記  官  蔡許春蕊


司法院資訊處製作；財團法人民間司法改革基金會備份。
